【裁判字號】    92,易,369
【裁判日期】    920225
【裁判案由】    加重竊盜等
【裁判全文】
臺灣臺中地方法院刑事判決                          九十二年度易字第三六九號
    公  訴  人  臺灣臺中地方法院檢察署檢察官
    被      告  庚○○  男二十.
                壬○○  男二十.
    右一被告選任辯護人  黃錦郎律師
右列被告等因加重竊盜等案件，經檢察官提起公訴（九十一年度偵字第二二六三一號
），本院判決如左：
    主  文
庚○○共同連續意圖為自己不法之所有，以恐嚇使人將本人之物交付，處有期徒刑壹
年貳月。
壬○○共同連續意圖為自己不法之所有，以恐嚇使人將本人之物交付，處有期徒刑壹
年；緩刑肆年。
扣案如附表貳號內容所示之物品，均沒收。
    事  實
一、庚○○前曾於民國（以下同）九十年間因竊盜罪，經本院以九十年度中簡字第三
    ０七號判處拘役五十日確定，於九十年六月二十六日易科罰金而執行完畢（未構
    成累犯），猶未知悔改；又意圖為自己不法之所有，基於概括之犯意，先於九十
    一年七月間，循報紙分類廣告，向某不詳姓名年籍者，以不詳代價購得如附表二
    編號二內容所示之提款卡二張，再持如附表二編號三至八號內容所示客觀上可供
    為兇器使用之物品為工具，連續於如附表一編號一、二、三、七號內容所示之時
    間、地點，下手竊取如附表一編號一、二、三、七號內容所示被害人所有之自用
    小客車、機車，得手後，再以如附表二編號一號內容所示之行動電話為工具，其
    中竊得機車部分供為代步交通工具，次再依據所竊得如附表一編號一、二、三號
    自用小客車上車輛所有人或使用人之連絡電話連絡該自小客車之所有人或使用人
    ，對如附表一編號一、二、三號內容所示之被害人恫稱渠等之自用小客車為其所
    竊得，如未依其指示匯入款項，即將該自用小客車予以解體，以此損害財產之事
    恫嚇被害人，致渠等心生畏懼，而將如附表一編號一、二、三號內容所示之款項
    ，匯入如附表一編號一、二、三號內容所示之帳戶內，庚○○再以提款卡提領款
    項花用；再與壬○○基於共同概括之犯意聯絡，於如附表一編號四、五、六、八
    號所示之時間、地點，由庚○○持如附表二編號三至八號內容所示客觀上可供為
    兇器使用之物品為工具，壬○○在旁把風之方式，下手竊取如附表一編號四、五
    、六、八號內容所示被害人所有之自用小客車，其中如附表一編號第四、五、六
    號得手後，再由庚○○以如附表二編號一號所示之行動電話為連絡工具，依據所
    竊得如附表一編號四、五、六號自用小客車上車輛所有人或使用人之連絡電話連
    絡該自小客車之所有人或使用人，對如附表一編號四、五、六號內容所示之被害
    人恫稱渠等之自用小客車為其所竊得，如未依其指示匯入款項，即將該自用小客
    車予以解體，以此損害財產之事恫嚇被害人，致渠等心生畏懼，而將如附表一編
    號四、五、六號內容所示之款項，匯入如附表一編號四、五、六號內容所示之帳
    戶內，庚○○再以提款卡提領款項，與壬○○以七＼三或六＼四之比率朋分花用
    ；嗣於如附表一編號八號所示之時間、地點，由庚○○持如附表二編號三至八號
    內容所示客觀上可供為兇器使用之物品，壬○○在旁把風，下手如附表一編號八
    號內容所示被害人所有之自用小客車時，為執行勤務員警發現當場查獲庚○○，
    並攜同庚○○至其於臺中市○○○路三六七號十四樓之十八居處搜索，而扣得庚
    ○○所有供以犯本件竊盜罪、恐嚇取財使用之如附表二編號二至八號內容所示之
    物品，而竊盜未遂；嗣壬○○經庚○○以電話告知其已為警查獲後，乃於九十一
    年十一月二十日下午三時許，出面投案，並在彰化縣彰化市○○路二００巷四九
    號一０二室處耨得如附表二編號一號內容所示之提款卡二張。
二、案經臺中市警察局第一分局報請臺灣臺中地方法院檢察署檢察官偵查起訴。
    理  由
一、右揭事實，業據被告通晉、壬○○二人分別於警訊及偵審中自白不諱，核與被害
    人姜月屏、戊○○、己○○、甲○○、丙○○、丁○○、癸○○、乙○○等人分
    別於警訊中指訴之情節相符，且有臺中市警察局第一分局警員職務報告表、搜索
    扣押筆錄二紙、贓物認領保管收據、相片七張、匯款單六張等附卷、及如附表二
    內容所示之物品扣案可資佐證，顯見被告二人自白情節非虛而與事實相符；事證
    明確，被告二人犯行，均堪以認定。
二、核被告庚○○、壬○○二人所為，均係犯刑法第三百二十一條第一項第三款之攜
    帶兇器竊盜、同法第三百二十一條第二項、第一項第三款之攜帶兇器竊盜未遂罪
    、同法第三百四十六條第一項之恐嚇取財罪；又被告二人，對於如附表一編號四
    、五、六、八號內容所示之攜帶兇器竊盜、攜帶兇器竊盜未遂、恐嚇取財罪，彼
    此間有犯意之聯絡，行為之分擔，均為共同正犯；再被告庚○○所為、及被告壬
    ○○就如附表一編號四、五、六、八號內容所示之部分，前後均有數次行為，時
    間緊接，所犯罪名與犯罪構成要件相同，顯係基於概括之犯意反覆為之，為連續
    犯，均依刑法第五十六條之規定論以攜帶兇器竊盜既遂、恐嚇取財之一罪，並加
    重其刑；再被告二人所犯上揭攜帶兇器竊盜罪與恐嚇取財罪間，有方法結果之牽
    連關係，為牽連犯，應從一重之恐嚇取財罪處斷。爰審酌被告二人年輕力壯，不
    思以正途自食其力，竟以擄車勒贖之方式，取得財物供以花用，數次眾多，所生
    危害重大，惟念其等均於犯後坦承犯行，態度良好，尚知所悔悟等一切情狀，分
    別量處如主文所示之刑，以示懲儆。末按被告壬○○前未曾受有期徒刑以上刑之
    宣告，此有臺灣臺中地方法院檢察署刑案資料查註紀錄表與臺灣高等法院被告全
    國前案紀錄表各一紙在卷可按，其於犯後坦承犯行，平時素行良好，經此偵審程
    序教訓及刑之宣告後，當知所惕勵，信無再犯之虞，本院認前開對其所宣告之刑
    ，以暫不執行為當，併予以宣告緩刑四年，用啟自新。
三、如附表二內容所示之物品，為被告庚○○所有，且供以犯本件犯罪使用之物，業
    據被告庚○○供承在卷，爰依刑法第三十八條第一項第二款規定宣告沒收之，餘
    扣案之行動電話四具，並非被告庚○○供犯本件犯罪使用之物，亦據被告庚○○
    供明在卷，且非屬違禁物，自不得予以宣告沒收，附此敘明。
四、（一）、(1)：公訴意旨另以：被告庚○○、壬○○二人，意圖為自己不法之所有
    ，另於如附表一編號九號所示之時間、地點，由被告庚○○持如附表二編號三至
    八號內容所示之物品為工具，被告壬○○把風之方式，下手竊取如附表一編號九
    號內容所示之被害人所有之自用小客車一部，得手後，被告庚○○再以如附表二
    編號一號內容所示之行動電話為工具，聯絡恫嚇被害人，嚇令交付如附表一編號
    九號內容所示之財物，得手後與被告壬○○二人朋分花用；(2)：另再於九十一年
    十一月十四日凌晨一時許，在臺中市○○○○道附近加油站旁，下手竊取自用小
    客車一部，得手後向車主勒贖二萬元得逞，又於九十一年十一月十八日凌晨一至
    二時許，在臺中縣大甲鎮光田醫院前外環道路附近，竊得自用小客車三輛，再向
    車主勒贖財物得逞，因認被告二人於上述二部分，另犯有竊盜、恐嚇取財罪嫌等
    云云。
    （二）、(1)：按犯罪事實應依證據認定之，無證據不得推定其犯罪事實，又不能
    證明被告犯罪者，應諭知無罪之判決，刑事訴訟法第一百五十四條、第三百零一
    條第一項分別定有明文；經查公訴人認定被告二人另犯有前開之竊盜、恐嚇取財
    罪嫌，無非係以被告二人於警訊及偵查中已自白該竊盜、恐嚇取財犯行為其二人
    為之之情為據；(2)：惟查被告庚○○、壬○○二人於本院審理中堅決否認如附表
    一編號九號內容所示之犯罪事實部分（即前述（一）之(1)部分）為其二人所為等
    語，此查如附表一編號九號內容所示之犯罪事實之犯罪地點及被害人，均位於屏
    東縣屏東市，與被告二人其犯罪地點係於臺中縣、市地區，有相當之差距，況被
    告二人既已對其餘大部分之犯罪事實自白犯罪，實無單就如附表一編號九號內容
    所示之犯罪事實部分否認之必要，是本院認被告二人否認如附表一編號九號內容
    所示之犯罪事實部分為其二人所為之辯詞堪為採信；至於上述（一）之(2)部分，
    被告二人下手竊得究係何人所有之自用小客車？被害人為何人？自用小客車之車
    牌號碼為何？均未見於起訴書內舉證說明之，且遍觀偵查卷內相關事證，亦無此
    相關之資料足供佐證，縱被告二人自白該犯罪，既無積極事證足資證明其自白屬
    實，自不足以僅憑被告二人之一單一自白以認定之，是於此二部分，自應認被告
    二人罪嫌不足，惟此公訴人既認與前揭有罪判決間具有連續犯之裁判上一罪關係
    ，爰不另為無罪判決之諭知，附此敘明。
據上論斷，應依刑事訴訟法第二百九十九條第一項前段，刑法第二十八條、第五十六
條、第三百二十一條第一項第三款、第三百四十六條第一項、第七十四條一款、第三
十八條第一項第二款，罰金罰鍰提高標準條例第一條前段，判決如主文。
中      華      民      國      九十二      年    二    月    二十五    日
                                     臺灣臺中地方法院刑事第六庭
                                        法  官   梁   堯   銘
右正本證明與原本無異。
如不服本判決，應於送達後十日內向本院提出上訴狀（須附繕本），上訴於臺灣高等
法院臺中分院。
                                        書記官
中      華      民      國      九十二      年    二    月    二十五    日
┌──────────────────────────────────┐
│附  表  一：                                                        │
├──┬───┬─────────┬─────────┬───────┤
│編號│被害人│  犯  罪  時  間  │  犯  罪  地  點  │犯罪發式及取得│
│    │      │                  │                  │之財物        │
├──┼───┼─────────┼─────────┼───────┤
│一、│姜月屏│九十一年七月十五日│臺中市○區○○路與│由庚○○持附表│
│    │      │上午八時許        │永興街口          │二編號三至八號│
│    │      │                  │                  │所示之工具，一│
│    │      │                  │                  │人下手竊取被害│
│    │      │                  │                  │人所有車牌號碼│
│    │      │                  │                  │Ｒ九─四九一一│
│    │      │                  │                  │號自用小客車一│
z     │      │                  │                  │部，得手後，再│
│    │      │                  │                  │以附表二編號一│
│    │      │                  │                  │之行動電話為連│
│    │      │                  │                  │絡工具，恫嚇被│
│    │      │                  │                  │害人交付三萬元│
│    │      │                  │                  │匯入如附表二編│
│    │      │                  │                  │號二之(1)之帳戶│
│    │      │                  │                  │，嗣再以提款卡│
│    │      │                  │                  │提領現金供其花│
│    │      │                  │                  │用。          │
│    │      │                  │                  │用。          │
├──┼───┼─────────┼─────────┼───────┤
│二、│戊○○│九十一年八月八日上│臺中市○○區○○路│同右方式、    │
│    │      │五十一時許        │與弘孝路口        │車牌號碼：Ｂ七│
│    │      │                  │                  │─０一五二號、│
│    │      │                  │                  │勒贖金額：四萬│
│    │      │                  │                  │元            │
├──┼───┼─────────┼─────────┼───────┤
│三、│己○○│九十一年八月十五日│臺中縣沙鹿鎮埔子里│同右方式、    │
│    │      │上午九時許        │保農路二二巷旁    │車牌號碼：Ｘ五│
│    │      │                  │                  │─七五五六號、│
│    │      │                  │                  │勒贖金額：一萬│
│    │      │                  │                  │五千元        │
├──┼───┼─────────┼─────────┼───────┤
│四、│甲○○│九十一年十一月十一│臺中市○區○○○路│由庚○○持附表│
│    │      │日上午午八時許    │三段一０八巷六三號│二編號三至八號│
│    │      │                  │旁  │所示之工具下手│
│    │      │                  │                  │竊車，壬○○在│
│    │      │                  │                  │旁把風之方式竊│
│    │      │                  │                  │得被害人所有車│
│    │      │                  │                  │牌號碼Ｘ二─一│
│    │      │                  │                  │五五一號自用小│
│    │      │                  │                  │客車一部，得手│
│    │      │                  │                  │後，由庚○○以│
│    │      │                  │                  │附表二編號一所│
│    │      │                  │                  │示之行動電話為│
│    │      │                  │                  │工具勒贖被害人│
│    │      │                  │                  │財物計三萬元，│
│    │      │                  │                  │並匯入如附表二│
│    │      │                  │                  │編號二之(2)之帳│
│    │  │                  │                  │戶內，再由許通│
│    │      │                  │                  │晉提領現金，二│
│    │      │                  │                  │人以七＼三或六│
│    │      │                  │                  │＼四之比率分配│
│    │      │                  │                  │款項花用。    │
├──┼───┼─────────┼─────────┼───────┤
│五、│丙○○│九十一年十一月十一│臺中市北屯區崇德二│同右方式、    │
│    │      │日上午十時許      │路一段三十巷十六號│車牌號碼：Ｃ二│
│    │      │                  │前                │─五六六一號、│
│    │      │                  │                  │勒贖金額：一萬│
│    │      │                  │                  │元。          │
├──┼───┼─────────┼─────────┼───────┤
│六、│丁○○│九十一年十一月十八│臺中市○區○○街八│同右方式、    │
│    │      │日上午六時許      │巷口      │車牌號碼：Ｒ七│
│    │      │                  │                  │─一九三二號、│
│    │      │                  │                  │勒贖金額：二萬│
│    │      │                  │                  │七千元。      │
├──┼───┼─────────┼─────────┼───────┤
│七、│癸○○│九十一年十一月二十│臺中市○○路○段十│庚○○單獨一人│
│    │      │日凌晨零時許      │五號前            │以如附表二編號│
│    │      │                  │                  │三至八號物品為│
│    │      │                  │                  │工具，下手竊得│
│    │      │                  │                  │被害人所有車牌│
│    │      │                  │                  │號碼ＫＪ九─０│
│    │      │                  │                  │九號機車一部。│
├──┼───┼─────────┼─────────┼───────┤
│八、│乙○○│九十一年十一月二十│臺中市○○路二一三│由庚○○持如附│
│    │      │日凌晨二時許      │巷五之三號前      │表二編號三至八│
│    │      │                  │                  │號內容所示之工│
│    │      │                  │                  │具，壬○○在旁│
│    │      │                  │                  │把風，下手竊取│
│    │      │                  │                  │被害人所有車牌│
│    │      │                  │                  │號碼Ｕ三─四八│
│    │      │                  │                  │六六號自用小客│
│    │      │                  │                  │車，尚未得手，│
│    │      │                  │                  │即為執行勤務員│
│    │      │                  │                  │警查獲。      │
├──┼───┼─────────┼─────────┼───────┤
│九、│辛○○│九十一年九月三十日│屏東縣屏東市○○路│同前編號四、五│
│    │      │凌晨二時三十分許  │三八之一號前      │六之方式。    │
│    │      │                  │          │車牌號碼：Ｓ七│
│    │      │                  │                  │─三五一五號、│
│    │      │                  │                  │勒贖金額：一萬│
│    │      │                  │                  │五千元。      │
└──┴───┴─────────┴─────────┴───────┘
┌──────────────────────────────────┐
│附  表  二：（所有人為庚○○）                                      │
├──┬─────────┬───────┬─────────────┤
│編號│  工  具  名  稱  │    數  量    │    備           註       │
├──┼─────────┼───────┼─────────────┤
│一、│行動電話          │三具          │(1)、「小海豚」型別        │
│    │                  │              │(2)、ＭＯＴＯＲＯＬＡ─Ｔ一│
│  │                  │              │    九０                  │
│    │                  │              │(3)、「貼有臺灣大哥大」字樣│
│    │                  │              │（均含ＳＩＭ卡）          │
├──┼─────────┼───────┼─────────────┤
│二、│提款卡            │二張          │(1)、彰化市第一信用合作社華│
│    │                  │              │    山分社、帳號：００三七│
│    │                  │              │    00000000號、戶│
│    │                  │              │    名─陳元鴻            │
│    │                  │              │(2)、華信商業銀行彰化分行、│
│    │                  │              │    帳號：00000000│
│    │                  │              │    ０三二四九四號、戶名─│
│    │                  │              │    邵元良                │
├──┼─────────┼───────┼─────────────┤
│三、│老虎鉗            │一支  │                          │
├──┼─────────┼───────┼─────────────┤
│四、│扳手              │二支          │                          │
├──┼─────────┼───────┼─────────────┤
│五、│起子              │三支          │                          │
├──┼─────────┼───────┼─────────────┤
│六、│Ｔ型起子          │一支          │                          │
├──┼─────────┼───────┼─────────────┤
│七、│手電筒            │一支          │                          │
├──┼─────────┼───────┼─────────────┤
│八、│打火機            │一只          │                          │
└──┴─────────┴───────┴─────────────┘
附錄論罪科刑法條
刑法第三百二十一條
犯竊盜罪而有左列情形之一者，處六月以上五年以下有期徒刑：
一、於夜間侵入住宅或有人居住之建築物、船艦，或隱匿其內而犯之者。
二、毀越門扇、牆垣或其他安全設備而犯之者。
三、攜帶兇器而犯之者。
四、結夥三人以上而犯之者。
五、乘火災、水災或其他災害之際而犯之者。
六、在車站或埠頭而犯之者。
前項之未遂犯罰之。
刑法第三百四十六條
意圖為自己或第三人不法之所有，以恐嚇使人將本人或第三人之物交付者，處六月以
上五年以下有期徒刑，得併科一千元以下罰金。
以前項方法得財產上不法之利益，或使第三人得之者，亦同
前二項之未遂犯罰之。


司法院資訊處製作；財團法人民間司法改革基金會備份。
